

Imprimir currículo



Simone Barbanti
Endereço para acessar este CV: http://lattes.cnpq.br/1380996941353568
Última atualizacão do currículo em 07/05/2021

Resumo informado pelo autor

Possui Bacharelado e Licenciatura em Ciências Sociais pela UNESP (1991) e Mestrado em Antropologia pela PUC - SP (2001). Especialista em "Planejamento, Implementação e Gestão de Educação à distância" pela Universidade Federal Fluminense. Graduação em Pedagogia. Ministra aulas a distância e presenciais nas seguintes disciplinas: Antropologia, Antropologia e Sociologia da Educação, Multiculturalismo, História e Cultura Afro-brasileira, História da Educação e Metodologia Científica. Orientou trabalhos de conclusão de curso pelo ambiente virtual de aprendizagem e projetos integradores do curso presencial de Ciências Sociais. Foi coordenadora institucional do PIBID - Programa Institucional de Bolsas de Iniciação à Docência. Atuou como tutora no curso de extensão "Metodologias Participativas para a construção de uma educação em direitos humanos" pela UNIFESP para funcionários do CIEE. Realizou pesquisas sobre os seguintes temas: assentamentos rurais, emprego e relações de trabalho, elaboração e acompanhamento de projetos sociais/políticas públicas, pesquisa socioeconômica e capacitação para melhoria em atendimentos. A pesquisa feita para a dissertação de Mestrado, que discorre sobre os aspectos simbólicos do retorno à terra para assentados rurais, teve o apoio da FAPESP e foi publicada sob o título: "Retorno à terra: elo afetivo e meio de sobrevivência nos assentamentos rurais" (Musa Editorial, 2006).

(Texto informado pelo autor)

Nome civil

Nome Simone Barbanti

Dados pessoais

Filiação Efrem Barbanti Filho e Mercedes Fray Barbanti

Nascimento 06/07/1968 - Itapira/SP - Brasil

Carteira de 16800156 SSP - SP - 05/03/1981

Identidade

CPF 102.497.868-00

Endereco alameda dos Curiós

residencial Alpes da Cantareira - Mairiporã

07600000, SP - Brasil Telefone: 011 44853934 Celular 011 991772197

Endereço

eletrônico E-mail para contato : barbanti52@gmail.com

Formação acadêmica/titulação

1999 - 2001 Mestrado em Antropologia.

Pontifícia Universidade Católica de São Paulo, PUC/SP, Sao Paulo, Brasil

Título: Retorno à terra: elo afetivo e meio de sobrevivência nos assentamentos rurais, Ano de obtenção:

2001

Orientador: Rinaldo Sérgio Vieira Arruda

Bolsista do(a): Fundação de Amparo à Pesquisa do Estado de São Paulo

2013 - 2015 Especialização em PIGEAD.

Universidade Federal Fluminense, UFF, Niteroi, Brasil

Título: PROFESSOR E TUTOR: APROXIMAÇÃO E/OU DISTANCIAMENTO?

Orientador: Luciene Cerdas

2018 - 2020 Graduação em Pedagogia.

Universidade Nove de Julho, UNINOVE, Sao Paulo, Brasil

1987 - 1991 Graduação em Ciências Sociais.

Universidade Estadual Paulista Júlio de Mesquita Filho, UNESP, Sao Paulo, Brasil

Título: Moderna agricultura

Orientador: Ana Yara Paulino Lopes / Silvia Carvalho

Bolsista do(a): Conselho Nacional de Desenvolvimento Científico e Tecnológico

Formação complementar

2018 - 2018 Textos clássicos da Sociologia e da Cultura. . (Carga horária: 64h).

Universidade Estadual de Campinas, UNICAMP, Campinas, Brasil

2015 - 2015 Curso de curta duração em LITERATURA INDÍGENA: VOZES DA ANCESTRALIDADE. (Carga horária:

15h).

Centro de pesquisa e formação do SESC, SESC, Brasil

2015 - 2015 Curso de curta duração em Formação de tutores para Educação a Distância. (Carga horária: 30h).

Universidade Nove de Julho, UNINOVE, Sao Paulo, Brasil

2015 - 2015	Curso de curta duração em Formação docente para atuação no primeiro ano. (Carga horária: 30h). Universidade Nove de Julho, UNINOVE, Sao Paulo, Brasil
2013 - 2013	Curso de curta duração em Estratégias de qualidade no AVA. (Carga horária: 8h). Universidade Nove de Julho, UNINOVE, Sao Paulo, Brasil
2013 - 2013	Curso de curta duração em ATUAÇÃO NO AMBIENTE VIRTUAL DE APRENDIZAGEM. (Carga horária: 8h). Universidade Nove de Julho, UNINOVE, Sao Paulo, Brasil
2013 - 2013	Curso de curta duração em Liderança e gestão no AVA. (Carga horária: 8h). Universidade Nove de Julho, UNINOVE, Sao Paulo, Brasil
2012 - 2012	Curso de curta duração em AMBIENTE COLABORATIVO DE APRENDIZAGEM. (Carga horária: 60h). Universidade Nove de Julho, UNINOVE, Sao Paulo, Brasil
2008 - 2008	Curso de curta duração em Formação de Professores para aturar em Educação a Distância. (Carga horária: 36h). Universidade Nove de Julho, UNINOVE, Sao Paulo, Brasil
2006 - 2006	Curso de curta duração em Gestão Democrática do Conhecimento. Instituto LUMIAR, LÚMIAER, Brasil
2001 - 2001	Extensão universitária em História e Imprensa. Pontifícia Universidade Católica de São Paulo, PUC/SP, Sao Paulo, Brasil
1995 - 1995	Curso de curta duração em Metodologia em Pesquisa de Mercado e Opinião Públi. CEUPES/USP, CEUPES/USP, Brasil
1995 - 1995	Curso de curta duração em Básico de Marketing. Centro Universitário Senac, SENAC/SP, Sao Paulo, Brasil
1993 - 1993	A Economia Política da Social Democracia Universidade de São Paulo, USP, Sao Paulo, Brasil
1993 - 1993	Análise Comparada dos Estudos de Trabalho Universidade Estadual de Campinas, UNICAMP, Campinas, Brasil

Atuação profissional

1. Universidade Nove de Julho - UNINOVE

Vínculo institucional

2008 - 2019 Vínculo: Celetista formal , Enquadramento funcional: Professor , Carga horária: 12, Regime: Parcial

Atividades

02/2008 - Atual Graduação, Biologia

Disciplinas ministradas:

Introdução à Pesquisa Acadêmica

02/2008 - Atual Graduação, História

Disciplinas ministradas:

Antropologia

02/2008 - Atual Graduação, Pedagogia

Disciplinas ministradas:

Sociologia da Educação , História do Pensamento Pedagógico

2. Secretaria de Emprego e Relações do Trabalho - SERT

Vínculo institucional

2008 - 2010 Vínculo: Colaborador , Enquadramento funcional: colaboradora, Regime: Parcial

Outras informações:

FUNÇÃO: Supervisora dos cursos do Programa Estadual de Qualificação Profissional. ATIVIDADES: Visitas de supervisão às entidades executoras dos cursos de qualificação profissional. (SENAI; SENAC e Centro Paula Souza)

3. FUNDAP - Fundação do Desenvolvimento Administrativo - FUNDAP

Vínculo institucional

2007 - 2008 Vínculo: Consultor, Enquadramento funcional: Colaboradora, Regime: Parcial

Atividades

05/2007 - 04/2008 Outro

Especificação:

Curso de Melhoria da Qualidade no Atendimento ao Cidadão

4. Centro Universitário Sant'Anna - UNI-SANT'ANNA

Vínculo institucional

2002 - 2007 Vínculo: Celetista formal, Enquadramento funcional: MS1, Carga horária: 20, Regime: Parcial

Atividades

02/2002 - 12/2007 Graduação, Ciências Sociais

Disciplinas ministradas:

Etnia, Identidade e Nação, Evolução do conceito de cultura, Antropologia Brasileira, Antropologia,

Métodos e técnicas de pesquisa em Ciências Sociais

02/2002 - 12/2007 Graduação, História

Disciplinas ministradas:

Antropologia

02/2002 - 12/2007 Graduação, Geografia

Disciplinas ministradas:

Geografia Agrária , Antropologia

02/2002 - 12/2007 Graduação, Fisioterapia

Disciplinas ministradas: Sociologia Aplicada à Saúde

02/2002 - 12/2007 Graduação, Pedagogia

Disciplinas ministradas: Metodologia Científica I e II

02/2002 - 12/2007 Graduação, Publicidade e Propaganda

Disciplinas ministradas:

Sociologia

02/2002 - 12/2007 Graduação, Informática

Disciplinas ministradas:

Sociologia

02/2002 - 12/2007 Graduação, Relações Públicas

Disciplinas ministradas:

Metodologia Científica I e II , Realidade Socioeconômica e Política Brasileira

5. Departamento Intersindical de Estatísticas e Estudos Socioeconômicos - DIEESE

Vínculo institucional

2001 - 2002 Vínculo: Pesquisadora bolsista do CNPq, Enquadramento funcional: bolsista do CNPq, Regime: Parcial

Atividades

03/2001 - 03/2002 Pesquisa e Desenvolvimento, DIEESE

Linhas de pesquisa:

Plano de trabalho "O desemprego pelo olhar da imprensa nas vozes dos atores sociais"

6. INSTITUTO UNIEMP - FORUM PERMANENTE DAS RELAÇÕES UNIVERSIDADE/EMPRESA - UNIEMP

Vínculo institucional

2000 - 2000

Vínculo: Colaborador , Enquadramento funcional: Coordenadora da supervisão, Regime: Parcial Outras informações:

FUNÇÃO: Coordenadora da supervisão dos cursos de qualificação profissional realizados pela Secretaria de Emprego e Relações do Trabalho ATIVIDADES: Treinar e monitorar os supervisores dos cursos de qualificação profissional no tocante aos procedimentos metodológicos de pesquisa para o acompanhamento dos cursos de qualificação profissional. Elaboração de manuais de procedimentos de pesquisa e visitas de supervisão às entidades executoras dos cursos de qualificação profissional.

Atividades

09/2000 - 12/2000 Direção e Administração, UNIEMP

Cargos ocupados:

Coordenadora da supervisão dos cursos de qualificação profissional

7. Fundação Sistema Estadual de Análise de Dados - SEADE

Vínculo institucional

1994 - 1999 Vínculo: Celetista formal, Enquadramento funcional: Coordenadora de Coleta de Dados, Regime: Parcial

Atividades

02/1994 - 05/1999 Pesquisa e Desenvolvimento, SEADE

Linhas de pesquisa:

PESQUISA DE EMPREGO E DESEMPREGO

8. FEEDBACK/DATA-BASE - DATA-BASE

Vínculo institucional

1994 - 1994 Vínculo: autônomo , Enquadramento funcional: autônomo, Regime: Parcial

Atividades

01/1994 - 01/1994 Serviço Técnico Especializado, FEEDBACK/DATA-BASE

Especificação:

crítica de questionários em pesquisa quantitativa sócio-econômica

9. Centro Brasileiro de Análise e Planejamento - CEBRAP

Vínculo institucional

1992 - 1993 Vínculo: pesquisadora assistente, Enquadramento funcional: pesquisadora, Regime: Parcial

Atividades

06/1992 - 12/1993 Pesquisa e Desenvolvimento, CEBRAP

Linhas de pesquisa:

pesquisa qualitativa através do Método de Intervenção Sociológica com militantes sindicais da CUT

10. Universidade Estadual Paulista Júlio de Mesquita Filho - UNESP

Vínculo institucional

1988 - 1992 Vínculo: Bolsista iniciação científica , Enquadramento funcional: Bolsista, Regime: Parcial

Outras informações:

PESQUISA: Análise e Avaliação dos Assentamentos Rurais do Estado de São Paulo e Agrotóxicos nos Assentamentos do Estado de São Paulo: Sobrevivência e/ou Perigo de Vida? ORIENTAÇÃO: Ana Yara Paulino Lopes - UNESP / Araraguara

Atividades

03/1988 - 02/1992 Outra atividade técnico-científica, Faculdade de Ciências e Letras - Campus de Araraquara

Especificação:

Elaboração e Aplicação de Questionários Censitários e pesquisa qualitativa através de roteiro de entrevistas sobre o uso de agrotóxicos

11. Prefeitura Municipal de Araraguara - PMA

Vínculo institucional

1988 - 1988

Vínculo: Pesquisadora de Campo , Enquadramento funcional: Pesquisadora, Regime: Parcial Outras informações:

PESQUISA: Tendências Partidárias e Avaliação de Governo Municipal de Araraquara COORDENADORES: Maria Teresa Micelli Kerbauy e José Luís Bizelli

Atividades

08/1988 - 11/1988 Pesquisa e Desenvolvimento, Prefeitura Municipal de Araraquara

Linhas de pesquisa:

Aplicação de questionário sobre intenção de voto junto à população - pesquisa amostral

12. Universidade Federal de São Paulo - UNIFESP

Vínculo institucional

2020 - 2021

Vínculo: Bolsista , Enquadramento funcional: Tutora , Carga horária: 20, Regime: Parcial Outras informações:

Atuou como tutora no curso de extensão oferecido pela UNIFESP para funcionários do CIEE. Curso de "Metodologias alternativas para a construção de uma educação em direitos humanos".

Linhas de pesquisa

- 1. Plano de trabalho "O desemprego pelo olhar da imprensa nas vozes dos atores sociais"
- 2. PESQUISA DE EMPREGO E DESEMPREGO
- 3. pesquisa qualitativa através do Método de Intervenção Sociológica com militantes sindicais da CUT
- 4. Aplicação de questionário sobre intenção de voto junto à população pesquisa amostral

Idiomas

Inglês Compreende Bem , Fala Razoavelmente , Escreve Razoavelmente , Lê Bem

Espanhol Compreende Razoavelmente , Fala Pouco , Escreve Razoavelmente , Lê Razoavelmente

Francês Compreende Pouco , Fala Pouco , Escreve Pouco , Lê Pouco

Produção

Produção bibliográfica

Livros publicados

1. BARBANTI, S.

Retorno à terra: elo afetivo e meio de sobrevivência nos assentamentos rurais. São Paulo: Musa/FAPESP, 2006, v.1. p.134.

Trabalhos publicados em anais de eventos (completo)

1. BARBANTI, S.

O tempo e o ritmo de trabalho no campo como causas do retorno: um depoimento emblemático In: VI Encontro Nacional de História Oral "Tempo e Narrativa", 2002

Anais do VI Encontro Nacional de História Oral "Tempo e Narrativa". São Paulo: CNPq/USP/ABHO, 2002. v.1.

2. BARBANTI, S.

O retorno à terra através dos assentamentos rurais: mito ou meio de sobrevivência. In: IV Encontro Regional Sudeste de História Ora "Dimensões da História Oral", 2001, Rio de Janeiro.

Anais do IV Encontro Regional Sudeste de História Ora "Dimensões da História Oral". Rio de Janeiro: ABHO, 2001. v.1.

Produção técnica

Demais produções técnicas

- BARBANTI, S. Antropologia, 2014. (Desenvolvimento de material didático ou instrucional)
- 2. Antropologia Brasileira, 2014. (Desenvolvimento de material didático ou instrucional)
- 3. SARBANTI, S. Etnologia Brasileira, 2014. (Desenvolvimento de material didático ou instrucional)
- 4. Antropologia Cultural, 2013. (Desenvolvimento de material didático ou instrucional)
- 5. SARBANTI, S. Fundamentos da Antropologia, 2013. (Desenvolvimento de material didático ou instrucional)

6. BARBANTI, S.

Relatórios para o CNPq do projeto do Dieese "Emprego e Desenvolvimento Tecnológico", 2002. (Relatório de pesquisa)

Orientações e Supervisões

Orientações e supervisões

Orientações e supervisões concluídas

Trabalhos de conclusão de curso de graduação

1. 🥳

Vilma de Oliveira Herrera. " Violência nas escolas: um problema social". 2003. Curso (Ciências Sociais - Licenciatura Ou Bacharelado) - Universidade Nove de Julho

2.

Jefferson Rosa e Silva. "A ação docente no processo de formação de alunos menos preconceituosos e menos violentos frente à homossexualidade". 2003. Curso (Ciências Sociais - Licenciatura Ou Bacharelado) - Universidade Nove de Julho

3.

Maria Aparecida G. O. Leme Duarte. "A vigilância constante praticada pelos indivíduos na sociedade contemporânea". 2003. Curso (Ciências Sociais - Licenciatura Ou Bacharelado) - Universidade Nove de Julho

4. 🧒

Jurema Rodrigues Polidoro. "As benzedeiras". 2003. Curso (Ciências Sociais - Licenciatura Ou Bacharelado) - Universidade Nove de Julho

5. 🌀

Hiuana Rosa Valadão. "Bolivianos: a cultura boliviana em São Paulo". 2003. Curso (Ciências Sociais - Licenciatura Ou Bacharelado) - Universidade Nove de Julho

6. 🥳

Jorge Lisboa dos Santos. "**Direito a cidadania da mulher: a conquista do voto**". 2003. Curso (Ciências Sociais - Licenciatura Ou Bacharelado) - Universidade Nove de Julho

7.

Naiara do Rosário Gomes. "Notas sobre a construção ideológica da superioridade regional no Brasil. Os Paulistas x Os Nordestinos"; 2003. Curso (Ciências Sociais - Licenciatura Ou Bacharelado) - Universidade Nove de Julho

8. 🧒

Josiane Moreira. "O comportamento do aluno contemporâneo e a relação que se estabelece entre professor e aluno em sala de aula no processo pedagógico". 2003. Curso (Ciências Sociais - Licenciatura Ou Bacharelado) - Universidade Nove de Julho

9. 🥳

Solange Maria de Souza. **"O papel do professor de Sociologia no ensino médio"**. 2003. Curso (Ciências Sociais - Licenciatura Ou Bacharelado) - Universidade Nove de Julho

10. 🥳

Wanderley Lima da Silva. "Processo de socialização dos novos docentes no universo escolar". 2003. Curso (Ciências Sociais - Licenciatura Ou Bacharelado) - Universidade Nove de Julho

11. 🥳

lolita Maria Zardo. "Vitimização na relação afetiva". 2003. Curso (Ciências Sociais - Licenciatura Ou Bacharelado) - Universidade Nove de Julho

Página gerada pelo sistema Currículo Lattes em 21/05/2021 às 10:25:55.